【裁判字號】    98,簡上,142
【裁判日期】    980824
【裁判案由】    返還不當得利
【裁判全文】
臺灣高雄地方法院民事裁定             98年度簡上字第142號
異  議  人  丁○○○
上列異議人因與相對人戊○○○、丙○○、乙○○、甲○○間返
還不當得利事件，對於中華民國98年8 月13日本院書記官處分書
提起異議，本院裁定如下：
    主  文
異議駁回。
異議費用由異議人負擔。
    理  由
一、異議意旨略以：伊與相對人甲○○為夫妻，財產均屬共有，
    因此，甲○○與其他相對人共同出資購買房地之出資額亦屬
    伊所有，其他相對人確有不當得利之情事，故不服本院判決
    ，爰對本院書記官處分書記載「判決得上訴，更正為不得上
    訴」聲明異議等語。
二、按簡易訴訟程序，除本章別有規定外，仍適用第1章通常訴
    訟程序之規定；對於法院書記官之處分，得於送達後或受通
    知後10日內提出異議，由其所屬法院裁定，民事訴訟法第43
    6 條第2 項、第240 條第2 項分別定有明文。次按簡易訴訟
    程序之第二審判決，其上訴利益逾第466 條所定之額數者，
    當事人僅得以其適用法規顯有錯誤為理由，逕向最高法院提
    起上訴，民事訴訟法第436 條之2 第1 項規定甚明，易言之
    ，簡易訴訟程序之第二審判決，其上訴利益若未逾第466 條
    所定之額數者，係屬不得上訴之判決。且民事訴訟法第466
    條所定上訴第三審之利益額數，業經司法院民國91年1 月29
    日以（91）院台廳民一字第03075 號函提高為新台幣（下同
    ）1,500,000元。
三、經查，異議人於第一審經判決全部敗訴，嗣經其就第一審判
    決提起上訴，本院僅准許對相對人甲○○部分125,000 元之
    上訴請求，其餘請求相對人戊○○○、丙○○、乙○○給付
    375,000 元部分之上訴，則予駁回，是以異議人就本院判決
    僅於其敗訴部分即375,000 元之範圍內有上訴利益。揆諸前
    開民事訴訟法第436 條之2 第1 項之規定，異議人就本件之
    上訴利益顯未逾民事訴訟法第466 條所定數額，是以本件係
    不得上訴第三審法院之事件，則本院所為第二審裁判，依首
    開規定，自屬不得上訴。本院判決正本關於得否上訴之教示
    規定記載，書記官雖誤載為得上訴，然判決得否上訴應依法
    律之規定為之，不因書記官之教示條款誤載而變更法律之規
    定。綜上，本件異議人並無任何上訴權，其仍執前詞主張得
    上訴，要屬無據，異議為無理由，應予駁回。
四、據上論結，本件異議為無理由，依民事訴訟法第436 條、第
    95 條、第78條，裁定如主文。
中    華    民    國    98    年    8     月    24    日
            民事第五庭審判長  法      官  李昭彥
                              法      官  賴文姍
                              法      官  鄭凱文
以上正本係照原本作成。
本件不得抗告。
中    華    民    國    98    年    8     月    24    日
                              書  記  官  陳喜苓


司法院資訊處製作；財團法人民間司法改革基金會備份。
